臺灣臺南地方法院刑事裁定
110年度聲字第1679號
聲明異議人
即受 刑 人  胡志平



上列聲明異議人即受刑人因違反毒品危害防制條例案件，不服臺
灣臺南地方檢察署囑託臺灣桃園地方檢察署檢察官執行假釋撤銷
後殘餘徒刑之指揮（110年度執助字第1137號），聲明異議，本
院裁定如下：
    主  文
聲明異議駁回。
    理  由
一、聲明異議意旨略以：聲明異議人即受刑人胡志平於假釋付保
    護管束期間因未報到被撤銷假釋執行殘刑8月29日，但受刑
    人不是完全未報到，應將受刑人前往報到日數扣除，而不是
    執行全部殘刑，為此對檢察官殘刑之執行指揮聲明異議云云
    。　　
二、刑事訴訟法第484條規定，受刑人或其法定代理人或配偶以
    檢察官執行之指揮為不當者，得向諭知該裁判之法院聲明異
    議。是對於執行檢察官之指揮執行聲明異議者，應向所執行
    之裁判之諭知法院為之甚明。本件受刑人係對檢察官通知其
    執行前開假釋撤銷後殘刑8月29日之指揮聲明異議，而受刑
    人經撤銷假釋所應執行者，乃其前所犯販賣第二級毒品罪、
    施用第二級毒品等罪先後被①臺灣桃園地方法院於105年8月2
    4日以105年度原訴字第9號判決處有期徒刑1年10月、1年10
    月，應執行有期徒刑2年，緩刑5年，於105年9月19日確定，
    嗣經臺灣桃園地方法院於106年9月11日以106年度撤緩字第1
    21號裁定撤銷緩刑宣告，並於106年11月27日確定；②臺灣桃
    園地方法院於107年2月26日以106年度壢原簡字第91號判決
    處有期徒刑4月，嗣於107年4月2日確定；③本院於108年3月1
    1日以108年度原簡字第3號判決處有期徒刑6月，嗣於108年4
    月8日確定，上開①②③案接續執行，合計刑期2年10月，撤銷
    假釋後殘刑8月29日等情，有臺灣高等法院被告前案紀錄表
    及上開①②③案之執行指揮書、撤銷假釋後之殘刑執行指揮書
    各1件在卷可稽（見本院卷第17至19、21至24、26至27頁、
    臺灣臺南地方檢察署109年度執更字第2515號影印卷第9至11
    頁、臺灣臺南地方檢察署110年度執更緝字第67號影印卷第1
    1頁），故本院即為本件殘刑指揮書諭知罪刑判決之法院，
    受刑人以檢察官對本件殘刑之指揮執行為不當，具狀向本院
    聲明異議，於程序上並無不合。
三、按受保護管束人在保護管束期間內，應遵守左列事項：保
    持善良品行，不得與素行不良之人往還。服從檢察官及執
    行保護管束者之命令。不得對被害人、告訴人或告發人尋
    釁。對於身體健康、生活情況及工作環境等，每月至少向
    執行保護管束者報告1次。非經執行保護管束者許可，不得
    離開受保護管束地；離開在10日以上時，應經檢察官核准，
    保安處分執行法第74條之2定有明文。受保護管束人違反前
    條各款情形之一，情節重大者，檢察官得聲請撤銷保護管束
    或緩刑之宣告。假釋中付保護管束者，如有前項情形時，典
    獄長得報請撤銷假釋，保安處分執行法第74條之3亦有明文
    。又所謂檢察官指揮執行為不當，係指就刑之執行或其方法
    違背法令，或雖非違法而因處置失當，致受刑人蒙受重大不
    利益者而言。受假釋人之假釋處分經撤銷，檢察官倘係依據
    法律規定，指揮執行殘餘刑期，即無執行之指揮違法或其執
    行方法不當之可言，至於撤銷假釋之處分有無違法或不當之
    情事，於監獄行刑法修正施行後，應循行政爭訟途徑以資救
    濟，尚無對之聲明異議之餘地（最高法院110年度台抗字第4
    41號裁定意旨參照）。經查：
    本件受刑人因上開①②③案合併執行，於107年4月26日入監執
    行，於109年3月13日假釋出監並付保護管束，原應於110年2
    月24日假釋期滿。然受刑人於假釋付保護管束期間，分別於
    109年9月16日、109年10月12日及109年11月4日未依規定至
    臺灣臺南地方檢察署報到及採尿，分別經臺灣臺南地方檢察
    署於109年9月21日、109年10月13日及109年11月5日發函告
    誡，並於109年10月6日函請臺南善化分局、桃園龍潭分局協
    尋，及經臺灣臺南地方檢察署觀護人於109年10月13日訪視
    受刑人親友，均未能使受刑人前往執行保護管束機關報到，
    臺灣臺南地方檢察署認受刑人顯已違反保安處分執行法第74
    條之2關於受保護管束人應遵守事項之規定且情節重大，乃
    於109年11月3日發函請受刑人陳述意見後，通知原執行監獄
    （法務部○○○○○○○○○）典獄長報請法務部撤銷假釋，經法務
    部審核後以109年12月11日法矯署教字第10901121250號函准
    予撤銷受刑人之假釋，扣除前業已執行之刑期（含羈押、累
    進處遇縮刑日數），殘餘刑期為8月29日，並由臺灣臺南地
    方檢察署囑託臺灣桃園地方檢察署檢察官以110年度執助字
    第1137號執行指揮書執行假釋撤銷後所餘刑期8月29日，於1
    10年4月17日入監執行殘刑等情，有前揭歷次告誡函、各告
    誡函前原指定報到日期約談表或紀錄資料、警局協尋資料、
    訪視報告表、陳述意見函、法務部○○○○○○○○○報請撤銷假釋
    報告表、法務部矯正署撤銷假釋處分、臺灣臺南地方檢察署
    110年4月21日南檢文辛110執更緝67字第1108024953號囑託
    臺灣桃園地方檢察署執行函、臺灣桃園地方檢察署檢察官11
    0年執助字第1137號執行指揮書等件影本附卷可考，並經本
    院調取相關執行案卷查核屬實。是以，臺灣臺南地方檢察署
    於受刑人之假釋經撤銷後，囑託臺灣桃園地方檢察署檢察官
    以110年度執助字第1137號執行指揮書執行殘刑8月29日，其
    所為執行之指揮，於法有據，並無違法或不當。
四、按假釋撤銷後，其出獄日數不算入刑期內，刑法第78條第2
    項定有明文，查受刑人於假釋撤銷後，其出獄之日數既不算
    入已經執行之刑期內，自應按其假釋出獄時尚未執行之餘刑
    期繼續執行，且不因受刑人經撤銷假釋之原因是否因假釋中
    故意更犯罪或其他法定事由而有所不同。查本件受刑人所犯
    上開罪刑假釋時，既然尚有殘餘刑期8月29日未經執行，已
    如前述，則其假釋經撤銷後，所應執行之殘刑即為8月29日
    ，至於受刑人假釋後付保護管束之日期，依法既不能算入刑
    期內，當然無從予以扣除或折抵，臺灣桃園地方檢察署檢察
    官就本件殘刑之執行指揮，實難認有何不當。是受刑人所為
    聲明異議為無理由，應予駁回。
據上論斷，應依刑事訴訟法第486條，裁定如主文。
中　　華　　民　　國　　110 　年　　10　　月　　29　　日
　　　　　　　　　刑事第五庭    法　官　林欣玲
以上正本證明與原本無異。
如不服本裁定，應於收受送達後5日內向本院提出抗告狀。（應
附繕本）
　　　　　　　　　　　　　　　　書記官　莊文茹　　　　
中　　華　　民　　國　　110 　年　　11　　月　　1 　　日